臺北高等行政法院裁定
110年度交上再字第27號
聲  請  人   張至善                                     

相  對  人  新北市政府交通事件裁決處

代  表  人  李忠台            
上列當事人間交通裁決事件，聲請人對於中華民國110年8月31日
110年度交上再字第1號裁定聲請再審，本院裁定如下：
　  主  文
再審之聲請駁回。
再審訴訟費用由聲請人負擔。
　　理  由　　　　　　　　　　
一、按對於確定裁定聲請再審，應依行政訴訟法第283條準用同
    法第277條第1項第4款之規定表明再審理由，此為必須具備
    之程式。所謂表明再審理由，必須指明確定裁定有如何合於
    同法第273條所定再審事由之具體情事，始為相當。倘僅泛
    言有再審事由而無具體情事者，仍難謂已合法表明再審理由
    ，所為再審之聲請，即屬不合法，法院無庸命其補正。上開
    規定，依同法第237條之9第3項規定，於交通裁決事件再審
    程序準用之。次按聲請再審，乃對於確定裁定不服之程序，
    故聲請再審，必須就該聲明不服之確定裁定為前揭說明之指
    摘；倘其聲請，雖聲明係對某件確定裁定為再審，但其聲請
    狀所載理由，實為指摘前程序確定判決或前次之再審判決或
    裁定如何違法，而對該聲明不服之確定裁定，則毫未指明有
    如何法定再審理由，亦難認為已合法表明再審理由，應以其
    聲請再審為不合法而駁回之。
二、事實概要：
　㈠本件聲請人即再審原告張至善（下稱張至善）前經相對人即
    再審被告新北市政府交通事件裁決處（下稱新北交裁處）以
    其駕駛車牌號碼00-0000號自用小客車，於民國107年6月30
    日13時29分許，行經國道一號高速公路南向166.8公里處時
    ，因行駛高速公路未依規定變換車道（未依規定使用方向燈
    ），經新北交裁處依道路交通管理處罰條例（下稱道交條例
    ）第33條第1項第4款規定，以108年2月20日新北裁催字第48
    -ZCA764518號裁決書，裁處罰鍰新臺幣3,000元，並記違規
    點數1點（下稱原處分）。張至善不服原處分提起行政訴訟
    ，經臺灣新北地方法院（下稱新北地院）108年度交字第132
    號行政訴訟判決駁回其訴。張至善仍不服，提起上訴，經本
    院108年度交上字第170號判決（下稱108交上170判決）駁回
    上訴確定。
  ㈡張至善不服，以108交上170判決有行政訴訟法第273條第1項
    第2款、第14款、第274條規定之再審事由，提起再審之訴。
    張至善本於行政訴訟法第273條第1項第2款、第274條之事由
    提起再審之訴部分，經本院以109年度交上再字第3號裁定駁
    回再審之訴，此部分未經張至善表示不服；至於第14款再審
    事由部分，本院另以裁定（下稱109交上再3裁定）移送新北
    地院，經該院以109年度交再字第5號判決（下稱新北地院10
    9交再5判決）駁回再審之訴。
　㈢張至善仍不服，對新北地院109交再5判決提起上訴，經本院
    以109年度交上字第318號裁定（下稱109交上318裁定），認
    張至善未具體指摘新北地院109交再5判決違背法令為由，駁
    回上訴確定。張至善再對109交上318裁定聲請再審，經本院
    以110年度交上再字第1號裁定（下稱原確定裁定）駁回，張
    至善猶不服，本件復主張本院109交上再3裁定、109交上318
    裁定、原確定裁定均有行政訴訟法第273條第1項第1款再審
    事由，聲請再審；至本院108交上170判決張至善於本件亦以
    相同再審事由提起再審之訴。
三、本件聲請意旨略以：
　㈠張至善不服108交上170判決，已依行政訴訟法第273條第1項
    第14款提起再審之訴，依同法第275條第1項規定應專屬本院
    管轄，109交上再3裁定竟將此部分再審之訴移送新北地院審
    理，適用法規顯有錯誤，違反專屬管轄之規定，原確定裁定
    、109交上318裁定、109交上再3裁定、新北地院109交再5判
    決均應廢棄甚明。
　㈡原確定裁定、109交上318裁定、109交上再3裁定、新北地院1
    09交再5判決、108交上170判決均消極不適用商品檢驗法第6
    條、行政訴訟法第201條之規定，消極不適用法規，顯然影
    響裁判者，亦屬適用法規顯有錯誤之違法。
四、經核，原確定裁定係以張至善對於本院109交上318裁定聲請
    再審，並未具體表明再審理由，依行政訴訟法第237條之9第
    3項準用第283條再準用同法第277條第1項第4款規定，裁定
    駁回其聲請。而觀諸張至善本案就原確定裁定聲請再審意旨
    內容，雖主張原確定裁定具有行政訴訟法第273條第1項第1
    款規定之再審事由云云，然其所述無非就108交上170判決表
    示不服之理由，或係對於系爭交通裁決事件原處分之實體事
    項再予爭執，顯非具體表明原確定裁定具有行政訴訟法第27
    3條第1項第1款規定之再審事由，依上開規定及說明，其聲
    請為不合法，應予駁回。另當事人就同一事件對於本院所為
    歷次之裁判聲請再審或提起再審之訴，必須其對最近一次裁
    判之再審有理由，本院始得進而審究其前此歷次裁判有無再
    審理由。準此，本件再審之聲請既不合法，則張至善關於10
    9交上318裁定、109交上再3裁定、新北地院109交再5判決、
    108交上170判決之指摘，本院即毋須審究，併予敘明。
五、據上論結，本件再審之聲請為不合法。依行政訴訟法第237
    條之8第1項、第237條之9第3項、第283條、第278條第1項、
    第104條、民事訴訟法第95條、第78條，裁定如主文。
中　　華　　民　　國　　111 　年　　 9　　月　  29　　日
　　　　　　　　　　臺北高等行政法院第二庭
                          　　審判長法  官　李  明  益　
                             　　　 法  官　周  泰  德
                            　 　　 法  官　高  維  駿　
上為正本係照原本作成。
不得抗告。
中　　華　　民　　國　　111 　年　　 9　　月　　29　　日
　　　　　　　　　　　　　　　　　　書記官　陳  怡  如